臺灣苗栗地方法院民事裁定
111年度消債更字第42號
聲  請  人  
即  債務人  許睿恩  

代  理  人  盧元琪律師
債  權  人  國泰世華商業銀行股份有限公司

法定代理人  郭明鑑  


債  權  人  中國信託商業銀行股份有限公司


法定代理人  利明献  


債  權  人  台新國際商業銀行股份有限公司

法定代理人  尚瑞強  


債  權  人  安泰商業銀行股份有限公司

法定代理人  丁予康  


債  權  人  聯邦商業銀行股份有限公司

法定代理人  林鴻聯  


債  權  人  玉山商業銀行股份有限公司

法定代理人  黃男洲  
訴訟代理人  林慧琪  
債  權  人  遠東國際商業銀行股份有限公司

法定代理人  周添財  


債  權  人  滙誠第一資產管理股份有限公司

法定代理人  莊仲沼  


債  權  人  元大國際資產管理股份有限公司

法定代理人  宋耀明  



債  權  人  萬榮行銷股份有限公司

法定代理人  呂豫文  


上列聲請人因消費者債務清理事件聲請更生，本院裁定如下：
    主  文
聲請人即債務人許睿恩自民國111年11月9日上午11時起開始更生
程序。
命司法事務官進行本件更生程序。　　
    理  由
一、按債務人不能清償債務或有不能清償之虞者，得依本條例所
    定更生程序，清理其債務；債務人無擔保或無優先權之本金
    及利息債務總額未逾新臺幣（下同）1,200萬元者，於法院
    裁定開始清算程序或宣告破產前，得向法院聲請更生；債務
    人對於金融機構負債務者，在聲請更生或清算前，應向最大
    債權金融機構請求協商債務清償方案，或向其住、居所地之
    法院或鄉、鎮、市、區調解委員會聲請債務清理之調解，消
    費者債務清理條例（下稱消債條例）第3條、第42條第1項、
    第151條第1項分別定有明文。所謂債務人不能清償債務或有
    不能清償之虞，以消債條例之制定目的在於謀求消費者經濟
    生活之更生觀之，應係指消費者之負債大於現有資產，於合
    理之相當期間內，在維持其個人及受扶養權利人基本生活支
    出前提下，依原定之清償條件，不能清償債務完畢或有不能
    清償債務完畢之可能而言。而其合理相當期間之認定，依消
    債條例第53條第2項第3款有關更生方案最終清償期原則為6
    年之規定觀之，原則上應以6年為衡量之標準。又法院開始
    更生程序之裁定，應載明其年、月、日、時，並即時發生效
    力；法院裁定開始更生或清算程序後，得命司法事務官進行
    更生或清算程序，消債條例第45條第1項、第16條第1項亦有
    明文。
二、聲請意旨略以：聲請人因有不能清償債務之虞，前於民國11
    1年7月21日向本院聲請債務清理之調解，於同年8月23日調
    解不成立，又聲請人未經法院裁定開始清算程序或宣告破產
    ，爰依法聲請更生等語。
三、經查：
　㈠聲請人於111年7月21日曾向本院聲請債務清理之調解，於同
    年8月23日調解不成立，此經本院調取111年度苗司消債調字
    第47號卷宗查明無誤。又聲請人目前積欠之無擔保或無優先
    權之本金及利息債務總額並未逾1,200萬元（詳如附表所示
    ），復未經法院裁定開始清算程序或宣告破產，是聲請人向
    本院聲請更生，尚無不合。
　㈡觀諸聲請人所提綜合所得稅各類所得資料清單及郵局帳戶存
    摺影本，聲請人於109年間並無所得，110年間所得合計267,
    539元（見更生卷第45-47頁)，另於111年1月至10月有薪資
    共254,145元匯入其郵局帳戶（見更生卷第211-215頁），聲
    請人並稱其自111年7月起任職山寬有限公司，每月薪資約26
    ,000元等語（見更生卷第33頁）。經核聲請人所稱前開薪資
    ，與其存摺匯入之款項大致相符，應可採信，本院爰以每月
    收入26,000元，作為核算聲請人現在償債能力之基礎。
　㈢又債務人必要生活費用，以最近1年衛生福利部或直轄市政府
    所公告當地區每人每月最低生活費1.2倍定之；受扶養者之
    必要生活費用，準用第1項規定計算基準數額，並依債務人
    依法應負擔扶養義務之比例認定之；前2項情形，債務人釋
    明更生期間無須負擔必要生活費用一部或全部者，於該範圍
    內，不受最低數額限制；債務人證明確有必要支出者，不受
    最高數額及應負擔比例之限制，消債條例第64條之2定有明
    文。聲請人主張其個人每月生活必要支出為15,300元（見更
    生卷第35頁），未逾衛生福利部公告111年臺灣省每人每月
    最低生活費14,230元之1.2倍即17,076元，自可憑採。又聲
    請人未領取任何社會福利補助，此據苗栗縣竹南鎮公所及苗
    栗縣政府函覆在卷（見卷第97、113頁）。是依聲請人每月
    收入26,000元，扣除自己之必要生活費用15,300元，每月僅
    餘約10,700元可供清償債務，相較於本件債務總額約10,383
    ,061元，實有極大差距，顯然無法在6年內清償完畢。另觀
    聲請人所提財產目錄、全國財產稅總歸戶財產查詢清單、存
    摺影本及以聲請人為要保人之人壽保險資料等（見卷第33、
    43頁、第207-215頁、第217-245頁），亦難認其財產足供清
    償上開債務。
　㈣本院綜合上情，認依聲請人之收入及財產狀況，扣除必要支
    出後，應有不能清償債務之虞，而有藉助更生制度調整其與
    債權人間之權利義務關係，重建其經濟生活之必要。此外，
    復查無聲請人有消債條例第6條第3項、第8條或第46條各款
    所定應駁回更生聲請之事由存在，是本件聲請人聲請更生，
    核無不合，應予准許。爰裁定聲請人開始更生程序，並命司
    法事務官進行本件更生程序。
四、依消債條例第11條第1項、第45條第1項、第16條第1項，裁
    定如主文。　　　　　　　
中　　華　　民　　國　　111 　年　　11　　月　　 9　　日
                  民事第二庭  法　官　顏苾涵
以上正本係照原本作成。
本裁定不得抗告。
中　　華　　民　　國　　111 　年　　11　　月　　 9　　日
                              書記官　林美黛
附表：
編 號 債權人名稱 債權數額  備註   本金、利息 違約金、費用  1 中國信託商業銀行股份有限公司 1,256,033元 8,116元 見更生卷第115頁 2 玉山商業銀行股份有限公司 799,772元 3,860元 見更生卷第131頁 3 國泰世華商業銀行股份有限公司 1,443,550元 3,109元 見更生卷第143頁 4 元大國際資產管理股份有限公司 933,410元 67,550元 見更生卷第161、163頁 5 台新國際商業銀行股份有限公司 437,296元 0元 見更生卷第179頁 6 萬榮行銷股份有限公司 313,966元 1,023元 見更生卷第183頁 7 遠東國際商業銀行股份有限公司 1,975,240元 335,600元 見更生卷第185頁 8 安泰商業銀行股份有限公司 948,737元 117,969元 見更生卷第191頁 9 聯邦商業銀行股份有限公司 874,974元 1,724元 見更生卷第251頁 10 滙誠第一資產管理股份有限公司 859,040元 2,092元       見調解卷第161頁  合計（新臺幣） 9,842,018元 541,043元 10,383,061元